臺灣高雄地方法院民事判決
111年度雄小字第2445號
原      告  旺旺友聯產物保險股份有限公司


法定代理人  劉自明  
訴訟代理人  謝念錦  
被      告  歐添貴  
訴訟代理人  張慶豐  
上列當事人間請求損害賠償事件，經本院於民國111年11月2日言
詞辯論終結，判決如下：
    主      文
被告應給付原告新臺幣柒仟柒佰元，及自民國一一一年九月十七
日起至清償日止，按年息百分之五計算之利息。
訴訟費用新臺幣壹仟元由被告。
本判決第一項得假執行。
    事實及理由
一、原告主張：被告於民國110年2月3日13時33分許，駕駛車牌
    號碼00-0000號自用小貨車，於高雄市○鎮區○○○路000號前時
    ，因倒車不慎碰撞停放於停車格中，原告所承保之車牌號碼
    000-0000號自用小客車（下稱系爭車輛），致系爭車輛因此
    車體受損，因於保險期間發生系爭事故，原告已依強制汽車
    責任保險法及保險契約賠付系爭車輛車主曹明正修理費用新
    臺幣（下同）7,700元（工資3,200元，烤漆4,500元），上
    開費用係因被告過失所致，原告自得依強制汽車責任保險法
    第53條規定，代位行使曹明正對被告之損害賠償請求權，為
    此，爰依民法第184 條第1 項前段、第191 條之2 、保險法
    第53條規定，提起本件訴訟，並聲明：被告應給付原告7,70
    0元，及自起訴狀繕本送達之翌日起至清償日止，按年息5％
    計算之利息。
二、被告則以：被告車輛於前揭時、地倒車時，並未碰撞系爭車
    輛等語，資為抗辯，並聲明：原告之訴駁回。
三、得心證之理由：
㈠、原告主張：被告駕駛車輛於前揭時、地倒車時與第三人曹明
    正停放停車格之系爭車輛發生碰撞，致系爭車輛受損，系爭
    車輛為原告承保車輛，因系爭事故已支出修理費用7,700元
    ，及被告就系爭事故之發生具有過失，被告應負侵權行為損
    害賠償責任等語，惟為被告否認倒車時有碰撞云云，並以前
    詞置辯，經查：本院當庭勘驗路口監視器影像後截圖附卷（
    本院卷第79-81頁），由上開影像，顯見被告車輛駛出停車
    格前，先行倒車時，與停放在其後之系爭車輛輕微碰撞，接
    著駛離停車格，對此被告當庭亦答稱：看影像應該是有撞到
    等語（本院卷第76頁），足見兩車確實有發生碰撞，系爭車
    輛因此受損，被告自應對系爭車輛所有人負侵權行為損害賠
    償責任。
㈡、按物被毀損時，被害人除得依民法第196條請求賠償外，並不
    排除民法第213條至第215條之適用。依民法第196條請求賠
    償物被毀損所減少之價額，得以修復費用為估定之標準，但
    以必要者為限。經查：系爭車輛為104年8月出廠，因系爭事
    故受損修復需費7,700元，均屬無須折舊之工資及烤漆費用
    ，則被告應賠償之系爭車輛修復費用為7,700元。
㈢、按被保險人因保險人應負保險責任之損失發生，而對於第三
    人有損失賠償請求權者，保險人得於給付賠償金額後，代位
    行使被保險人對於第三人之請求權；但其所請求之數額，以
    不逾賠償金額為限，保險法第53條第1項定有明文。經查，
    第三人曹明正就系爭車輛前向原告投保車體損失保險，而原
    告已就系爭事故致系爭車輛損壞而給付修復費用，此有統一
    發票、賠償給付同意書、理賠計算書（本院卷第19-23頁）
    附卷可參，又第三人曹明正就系爭車輛受損得向被告請求賠
    償7,700元乙節，已如前述，則依上開規定，原告自得代位
    行使曹明正於被告之請求權，是以原告應得向被告請求賠償
    7,700元。
四、綜上所述，原告依侵權行為及保險代位之法律關係請求被告
    給付7,700元及自起訴狀繕本送達翌日即111年9月17日（本
    院卷第31頁)起至清償日止，按年息5％計算之利息，為有理
    由，應予准許。
五、本判決原告勝訴部分，係適用小額程序所為被告部分敗訴之
    判決，依民事訴訟法第436條之20 規定，應依職權宣告假執
    行。
六、訴訟費用負擔之依據：民事訴訟法第78條。 
中　　華　　民　　國　　111 　年　　11　　月　　30　　日
                  高雄簡易庭  法　官  鄧怡君
以上正本係照原本作成。
如對本判決上訴，須於判決送達後20日內向本院提出上訴狀，並
須表明原判決所違背之法令及其具體內容與依訴訟資料可認為原
判決有違背法令之具體事實之上訴理由。（均須按他造當事人之
人數附繕本）。
民事訴訟法第436條之24第2項：對於本判決之上訴，非以違背法
令為理由，不得為之。　　　　　　　　　
中　　華　　民　　國　　111 　年　　11　　月　　30　　日
                              書記官  吳語杰